# 公说以有理，婆说婆有理，求真理！

提问人：mikezhan 时间：2012-09-20 09:54:47
无法付出的应付账款，到底应计入“营业外收入”还是“资本公积”？（未执行企业会计准则）
我在网上查过，有说计入“资本公积”是正确的，有说计入“营业外收入”是规定的。
到底哪个对？
如下：
主要观点 1 ：目前对该问题的确没有明确的规定，我的理解，根据《企业会计准则——基本准则（ 2006 ）》的规定：“直接计入当期利润的利得和损失，是指应当计入当期损益、会导致所有者权益发生增减变动的、与所有者投入资本或者向所有者分配利润无关的利得或者损失。”另外从实务处理的角度出发以及比照其他相关的准则如债务重组所得计入“营业外收入—债务重组利得”，以及制定新的会计准则尽量应与现行税法趋同，减少纳税调整事项的角度出发，确实无法支付的应付账款，应计入企业的“营业外收入”科目，作为企业的利得计入当期利润较为妥当。
主要观点 2 ：不需支付的应付帐款转入资本公积，而资本公积是归全体股东所有，资本公积的作用是未来用于转增股本，税务局可能要股东交纳个人所得税。 不转入资本公积的办法，只能你自己找股东商量怎么做帐。教你是犯法的

回答人：chenyiwei
《企业会计制度——会计科目和会计报表》对“2121 应付账款”科目使用说明的第四条明确规定：“企业将应付账款划转出去，或者确实无法支付的应付账款，直接转入资本公积，借记本科目，贷记"资本公积--其他资本公积"科目”。因此在原制度下，无法支付的应付款项计入资本公积是明确的（当然实际操作中还要扣掉与这部分无法支付的应付款项计入应纳税所得额所导致的所得税，按税后净额计入资本公积）。如果原制度下的企业将无法支付的应付款项转入营业外收入的，审计师应建议调整，如果被审计单位拒绝调整的，则基于重要性原则和相关审计准则（《中国注册会计师审计准则第 1251 号——评价审计过程中识别出的错报》）规定判断错报对被审计财务报表影响的重大性，来确定能否接受这样的处理而不至于发表非无保留审计意见。